【裁判字號】    89,交上易,533
【裁判日期】    890530
【裁判案由】    公共危險等
【裁判全文】
臺灣高等法院臺南分院刑事判決            八十九年度交上易字第五三三號   Ｃ
      上  訴  人  臺灣嘉義地方法院檢察署檢察官
      被      告  乙  ○  ○
右上訴人因被告公共危險等案件，不服臺灣嘉義地方法院八十八年度易字第一二六七
號中華民國八十八年十二月六日第一審判決（起訴案號：臺灣嘉義地方法院檢察署八
十八年度偵字第六七四二號），提起上訴，本院判決如左：
      主      文
上訴駁回。
      事      實
一、乙○○曾於八十五年及八十六年間因違反麻醉藥品管理條例案件，分別經臺灣嘉
    義地方法院判處有期徒刑四月、六月確定，並分別於八十五年五月十日及八十六
    年十二月二十九日，易科罰金，執行完畢。詎仍不知警惕，明知道路交通管理處
    罰條例規定飲酒後吐氣所含酒精濃度超過每公升０‧二五毫克以上者，即不得駕
    車，竟仍於八十八年十月六日上午六時十四分許，於酒後吐氣所含酒精濃渡高達
    每公升一‧０六毫克不能安全駕駛動力交通工具情況下，無汽車駕駛執照而駕駛
    車號Ｃ二─三四０八號自小客車，沿嘉義市○○路由東往西方向行駛，行經嘉義
    市○○路、新民路口之限時速四十公里以下路段，本應注意汽車行駛時，駕駛人
    應注意車前狀況，並隨時採取必要之安全措施，以防止發生危險事故，而依當時
    情形，並無不能注意之情事，竟疏未注意，犯貿然以時速八十公里速度超速行駛
    ，並闖越紅燈，而撞上沿新民路（綠燈）由北往南行駛之甲○○所駕駛ＴＭ─六
    九九九號自小客車左側車身，致甲○○受有左胸挫傷、六根肋骨（原判決誤認為
    第六根肋骨）骨折併血胸、脾臟裂傷、骨盆腔骨折、右膝多處擦挫傷及外傷引起
    左側橫膈疝氣等傷害。乙○○於車禍肇事後犯罪未被發覺前，向有偵查犯罪職權
    之嘉義市警察局第一分局竹園派出所警員自首，併接受裁判。
二、案經乙○○自首暨甲○○訴由嘉義市警察局第一分局報請臺灣嘉義地方法院檢察
    署檢察官偵查起訴。
      理      由
一、右揭事實業據被告乙○○於警訊及偵審中坦承不諱，核與告訴人甲○○指訴情節
    相符，並經目擊證人李文筆證述屬實實復有嘉義市警察局舉發違反道路交通管理
    事件通知單、酒精濃度測試表、道路交通事故調查報告表各一份、陳仁德醫院及
    聖馬爾定醫院驗傷診斷書各一份及現場及車損照片共十三張在卷足資佐證。其次
    依卷附現場刮地痕及車損照片觀之，本件車禍確係由被告所駕車輛，於高速行駛
    狀態下，撞擊告訴人所駕車輛之左側車身，應無疑義。
二、按汽車行車速度，應依標誌之規定，無標誌者，在市區道路，時速不得超過四十
    公里；且行駛至交岔路口，其行進應遵守燈光號誌之指示；又汽車行駛時，駕駛
    人應注意車前狀況，並隨時採取必要之安全措施；及飲酒後其吐氣所含酒精濃渡
    超過每公升０‧二五毫克以上者，不得駕車，道路交通安全規則第九十三條第一
    項第一款、第一百零二條第一項第一款、第九十四條第三項及第一百一十四條第
    二款分別定有明文。被告本應注意遵守上開規定，而當時天候晴朗有晨光、視距
    良好，且路面乾燥平坦無缺陷，有道路交通事故調查報告表一份附卷可憑，並無
    不能注意之情事，被告竟疏未注意，貿然酒後開車並以時速八十公里之速度超速
    行駛，且闖越紅燈，以致所駕駛之上開車輛衝撞由甲○○所駕駛沿新民路（綠燈
    ）由北往南行駛之自小客車，致使甲○○受有左胸挫傷、六根肋骨骨折併血胸及
    右膝擦傷等傷害，是被告應負過失之罪責甚明，且益見被告業已酒醉而不能安全
    駕駛動力交通工具。另被害人確因本件車禍而受傷，是被告之過失行為與被害人
    之受傷間，顯有相當之因果關係，事證明確，被告犯行堪予認定。
三、查被告飲用酒類，在其酒後吐氣所含酒精濃度為每公升一‧０六毫克之不能安全
    駕駛動力交通工具之情況下，於限速四十公里以下路段，疏未注意車前狀況，及
    隨時採取必要之安全措施，以防止發生危險事故，而酒後駕車且貿然以時速八十
    公里之速度超速行駛，並闖越紅燈，而撞上綠燈行駛之被害人所駕駛小客車，致
    被害人受傷，核其所為，係犯刑法第一百八十五條之三之服用酒類不能安全駕駛
    車輛而駕駛罪及第二百八十四條第一項前段之過失傷害罪。被告所犯上開二罪間
    ，犯意各別，行為互殊，應予分論併罰。被告曾於八十五年及八十六年間因違反
    麻醉藥品管理條例案件，先後經臺灣嘉義地方法院判處有期徒刑四月、六月確定
    ，並依序於八十五年五月十日及八十六年十二月二十九日易科罰金執行完畢，有
    本院被告全國前案紀錄表附卷可憑，刑畢未逾五年，再犯本案有期徒刑以上刑之
    案件，為累犯，應依刑法第四十七條規定加重其刑。又按汽車駕駛人飲酒後其吐
    氣所含酒精成份超過每公升０‧二五毫克以上者，不得駕車，道路交通安全規則
    第一百十四條第二款定有明文；汽車駕駛人無駕駛執照或酒醉駕車因而致人受傷
    ，依法應負刑事責任者，加重其刑至二分之一，道路交通管理處罰條例第八十六
    條第一項亦定有明文。被告於肇事後，經警測試其吐氣所含酒精濃渡高達每公升
    一‧０六毫克，顯然被告駕車肇事時已經酒醉，且無駕駛執照，又因而致被害人
    受傷，應依道路交通管理處罰條例第八十六條第一項之規定，就其所犯過失傷害
    罪部分，加重其刑，並遞予加重其刑。另被告於車禍肇事後犯罪未被發覺前，向
    有偵查犯罪職權之嘉義市警察局第一分局竹園派出所警員自首而接受裁判，業據
    嘉義市警察局第一分局竹園派出所警員黃浩亮於原審法院結證在卷，應依刑法第
    六十二條前段之規定減輕其刑，並先加後減。
四、原審以被告罪證明確，因予適用刑法第二百八十四條第一項前段、第一百八十五
    條之三、第四十七條、第六十二條前段、第五十一條第五款、第四十一條，道路
    交通管理處罰條例第八十六條第一項、罰金罰鍰提高標準條例第一條前段、第二
    條規定，並審酌被告之素行、過失程度、被害人所受傷害，及其犯罪後坦承不諱
    ，態度良好，惟尚未與告訴人達成和解等一切情狀，分別就服用酒類，不能安全
    駕駛動力交通工具而駕駛部分，量處有期徒刑四月；過失傷害人部分，量處有期
    徒刑六月，復定其應執行刑為有期徒刑八月，及依法諭知如易科罰金，以三百元
    折算一日之標準。本院經核原判決認事用法，並無不合，量刑亦稱允當。又被告
    案發後已與被害人成立和解，有原審法院八十九年度訴字第十二號和解筆錄附卷
    可按。檢察官循被害人請求聲明上訴，指摘原判決量刑過輕，為無理由，應予駁
    回。
據上論結，應依刑事訴訟法第三百六十八條，判決如主文。
本案經檢察官曾顯智到庭執行職務。
中    華    民    國      八十九      年      五      月      三十      日
                                  臺灣高等法院臺南分院刑事第五庭
                                      審判長法官  茆    臺    雲
                                            法官  曾    平    杉
                                            法官  李    文    福
右正本證明與原本無異。
不得上訴。
                                      法院書記官  徐    瑞    清
中    華    民    國      八十九      年      五      月     三十       日
附錄：本判決論罪法條
刑法第一百八十五條之三
服用毒品、麻醉藥品、酒類或其他相類之物，不能安全駕駛動力交通工具駕駛者，處
一年以下有期徒刑、拘役或三萬元以下罰金。
刑法第二百八十四條第一項
因過失傷害人者，處六月以下有期徒刑、拘役或五百元以下罰金，致重傷者，處一年
以下有期徒刑、拘役或五百元以下罰金。


司法院資訊處製作；財團法人民間司法改革基金會備份。
